臺灣板橋地方法院刑事判決　　　　　　　　　　　　　九十年度簡上字第一七九號
　　上　訴　人
　　即　被　告　丙○○
右列上訴人即被告因賭博案件，不服本院板橋簡易庭八十九年度板簡字第一一二０號
，中華民國八十九年八月二十八日第一審判決（起訴案號：臺灣板橋地方法院檢察署
八十八年度偵字第二一六四一號），提起上訴，本院判決如左：
    主  文
上訴駁回。
    事  實
一、丙○○於民國八十八年九月十六日十五時五十分許，在台北縣板橋市○○路二十
    五號一樓之公眾得出入之場所，乙○○（已判決確定）所開設之電動機具電玩店
    ，賭博電動機具賓果行星，以新台幣一元開十分，中獎則得分，最少得八分、最
    高得一千分，未中獎則所押分數為機台沒入，如贏分由現場開分員洗分、兌換同
    比例之開分卡，或以開分卡換現金，嗣於八十八年九月十六日十六時四十分許，
    為警當場查獲，並扣得賭博機具共二十九台（含ＩＣ板五十八塊）及機具內之賭
    資新台幣（下同）四萬零八百元。
二、案經臺北縣警察局板橋分局報告臺灣板橋地方法院檢察署檢察官偵查後聲請簡易
    判決處刑。
    理  由
一、訊據上訴人即被告丙○○固坦承於前揭時、地，為警當場查獲伊把玩電動機具，
    惟矢口否認有何賭博之犯行，辯稱：伊僅係路過打發時間，並不知道該店是賭博
    性質之店，且伊也沒有兌換現金，該店亦未告知伊可以兌換現金，伊只知道可以
    兌換香煙，再賭博應有賭博之過程，伊並未有金錢輸贏，警察到時伊尚在把玩，
    應不構成賭博云云。經查：
    (1)證人乙○○於本院調查時證稱：伊所設置之電動機具，開分是一比十，開分如
      果沒有玩完，可兌現獎金等語。復證稱：賓果行星電動機具也是開分一比十，
      可以依照個人喜好押分，中獎的可得分，最少八分，最多壹仟分，贏得話，可
      請現場的開分員開分，兌現同比例的開分卡，可用開分卡兌換現金，沒中獎可
      押分，沒玩完也可兌現獎金等情。另證人甲○○亦就伊為乙○○僱用，於前揭
      電動機具店倒茶水，該店之電動機具有開分，如果客人持計分卡要求兌換現金
      ，伊會請客人去問主任等語綦詳。（詳本院九十年九月十三日、十一月二十日
      訊問筆錄），是該家電動機具電玩店顯可兌換現金無訛。
    (2)再被告固係把玩電動機具，營業者未與顧客面對面，惟此機具為營業者所設置
      ，具賭具與代表營業人之雙重性格，且雖以分數押注，但輸贏之間機率不確定
      ，以該機具之偶然事實決定勝負，仍具射倖性，自屬賭博性之電動玩具。（詳
      參台灣高等法院檢察處六十六年十一月十日六六刑（二）函字一五九九號函、
      司法院八十一年三月十八日（八一）廳刑一字二七九號函）。另被告雖於警察
      查獲當時仍在把玩，然把玩之過程中，其輸贏不定具射倖性，且贏分後可請店
      員開分，兌現同比例之開分卡、可用開分卡換現金等情，亦據證人乙○○證述
      如前，被告所為自與賭博之構成要件該當，無從以其尚未兌換現金或無兌換現
      金，而解免其罪責。
    (3)另被告於警訊中亦自承伊所把玩之電動機具是賓果行星，以新台幣一元開十分
      ，中獎則得分，最少得八分、最高得一千分，如未中獎則所押分數為機台沒入
      ，如贏分由現場開分員洗分，警察查獲時伊尚在把玩等語歷歷（詳偵查卷第二
      十七頁正、反面），是被告顯對所把玩機具之分數兌換方式甚為熟稔，當應知
      悉開分贏分後有如何之權益。
    綜上，被告所辯，均顯不足採，此外，復有電動機具共二十九台（含ＩＣ板五十
    八塊）及機具內之賭資新台幣四萬零八百元扣案可稽，本案事證明確，被告犯行
    堪以認定，應予依法論科。
二、核被告所為，係犯刑法第二百六十六條第一項之賭博罪。原審以被告罪證明確，
    而適用刑法第二百六十六條第一項、第四十二條第二項、罰金罰鍰提高標準條例
    第一條前段、第二條，科處罰金一千元，如易服勞役以三佰元折算一日；扣案之
    機具及現金為當場賭博之機具及在賭台或兌換籌碼處之財物，不問屬於犯人與否
    ，爰依刑法第二百六十六條第二項之規定宣告沒收。經核認事用法，均無違誤，
    量刑亦屬適當。被告上訴否認犯行，核無理由，應予駁回。
據上論斷，應依刑事訴訟法第四百五十五條之一第三項、第三百六十八條，判決如主
文。
本案經檢察官林建中到庭執行職務。
中      華      民      國    九十一    年      二      月      六      日
                                    臺灣板橋地方法院刑事第四庭
                                        審判長法  官  徐 仕 楓
                                              法  官  徐 福 晉
                  法  官  徐 子 涵
右正本證明與原本無異。
不得上訴。
                                              書記官  彭 麗 紅
中      華      民      國    九十一    年      三      月      四      日
論罪法條：刑法第二百六十六條。
在公共場所或公眾得出入之場所賭博財物者，處一千元以下罰金，但以供人暫時娛樂
之物為賭博者，不在此限。（罰金數額已依罰金罰鍰提高標準條例提高為十倍）
當場賭博之器具與在賭檯或兌換籌碼處之財物，不問屬於犯人與否，沒收之。
